臺灣臺北地方法院民事判決　　　　　　　　 93年度醫字第4號
原　　　告　丙○○
法定代理人　丁○○
訴訟代理人　詹文凱律師
被　　　告　乙○
　　　　　　　　　　　三樓
　　　　　　國立台灣大學醫學院附設醫院
上　一　人
法定代理人　甲○○
訴訟代理人　顏雅倫律師
上列當事人間侵權行為損害賠償事件，本院於民國九十四年四月
二十六日言詞辯論終結，判決如下：
    主  文
原告之訴假執行之聲請均駁回。
訴訟費用由原告負擔。
    事  實
甲、原告方面：
壹、聲明：被告應連帶賠償原告新台幣（下同）二百零七萬七千
    三百三十三元，及自起訴繕本送達翌日即民國九十三年一月
    十六日起至清償日止，按年息百分之五計算之利息；願供擔
    保請准宣告假執行。
貳、陳述：
一、被告乙○為被告國立台灣大學醫學院附設醫院（下稱台大醫
    院）之骨科醫師。原告於九十一年一月十一日因左小腿脛骨
    及腓骨骨折，至台大醫院急診治療，由乙○醫師進行手術接
    復，包裹石膏，同年一月十四日及十五日被告二度鋸開石膏
    扭整角度，一月十七日出院。原告五次回診，均照Ｘ光檢查
    ，乙○均告知情況正常，嗣因骨折縫合處有感染及發燒現象
    至公保第二門診中心就診，門診醫師告知骨頭歪斜，四月六
    日再至台大醫院回診，家屬詢問骨頭看起來是歪的等語，乙
    ○告以小孩的骨頭自然會直。至同年四月十三日乙○始確認
    骨頭歪斜四十度需要矯正。原告家長感覺不妥轉診至新光醫
    院，經檢查發覺左小腿骨除與原位置歪曲達四十度外，且有
    骨髓炎情形，致原告需接受清創手術，並裝置環狀骨外固定
    器矯正角度，預估矯正期間需一年。原告需忍受矯正痛苦，
    且有僵直難以恢復功能傷害，經向其他醫師詢問及查閱相關
    資料，顯示原告因為治療期間，復位手術不當及傷口處理不
    善所致。
二、被告乙○為被告台大醫院骨科主治醫師，並在骨科域擔任教
    學工作，於原實施手術時有重大疏失，致原告無法復原，罹
    患骨髓炎及腿骨接合角度嚴重歪曲，被告台大醫院為其僱用
    人，原告依民法第一百八十四條第一項前段、第一百八十八
    條第一項規定，請求被告等負侵權行為連帶賠償責任。原告
    請求賠償金額包含(一)醫療費用六萬二千三百二十三元。(二)醫
    療衛材費用一萬五千零十元。(三)精神損害慰撫金二百萬元。
    合計二百零七萬七千三百三十三元。
三、對被告抗辯之陳述：
（一）被告引用不起訴處分書內容，辯稱：從Ｘ光看起來似乎不
      是骨髓炎。然而新光醫院陳子信醫師於偵查時證稱：當時
      有開放性傷口，流出濃液，且傷口連通骨折地方依病理報
      告與切除死骨清創手術，可以證明係慢性骨髓炎。依新光
      醫院「病理組織檢查報告單」亦說明原告併發「慢性骨髓
      炎」，足見骨髓炎已持續一段期間，被告乙○未作進一步
      化驗確認，僅開立抗生素，原告在服用抗生素兩週後，經
      新光醫院檢查，其骨髓指數仍有四十六，超過正常值十五
      甚高。
（二）原告手術部位於Ｘ光檢查結果早已出現十度以上彎曲，然
      被告歷次診治均未注意，更輕率在病歷上記載「OK」，表
      示沒有問題。行政院衛生署醫事審議委員會（下稱醫審會
      ）鑑定謂：原告左小腿骨折處超過四十度彎曲變形係九十
      一年三月二十三日拆除石膏後承受體重所形成，依此意見
      彎曲變形應在三月二十三日後始發生，然乙○疏未注意致
      彎曲情形越來越嚴重，依鑑定結果，原告左小腿骨彎曲自
      三月二十三日起至四月十三日止，短短二十一日間角度自
      十度急劇增大為四十度，在自然情況下，不至有此可能，
      何以乙○四月六日未發覺，竟在病歷上批註「OK」，如非
      伊極度輕忽，或故意隱瞞掩飾，何以致此。又行政院退除
      役官輔導委員會台北榮民總醫院（下稱榮總醫院）鑑定，
      僅係解釋一般小腿骨彎曲異常，對上述被告乙○為何未及
      早發現彎曲等，未有合理說明。
（三）被告引用文獻辯稱：脛骨骨折癒合後仍會有一定比例患者
      出現癒合角度不正現象，表示即令善盡注意義務，仍無法
      排除原告出現骨折處不正癒合，骨頭彎曲甚至長短腳機率
      ，卻藉以排除被告之行為與原告損害之因果關係云云。但
      事實上，該文獻所追蹤病例是指病患在「骨折癒合後，角
      度發生不正常現象」，經過三十年至四十三年長期追蹤研
      究所得資料，與本件原告情形不同。
（四）原告雖然每次回診，被告都有拍攝Ｘ光片，但是歷次Ｘ光
      檢查結果手術部位出現超過十度之彎曲，絕非醫審會鑑定
      所稱自三月二十三日拆除石膏後才發生，此可自歷次Ｘ光
      照片查知（榮總醫院鑑定亦表示出院後Ｘ光追蹤角度變化
      在十至十五度之間），被告至遲於三月二十三日已知悉此
      一不正常彎曲情形，可自病歷紀錄上得知，被告乙○卻不
      告知原告。
參、證據：提出原告在台大醫院診治病歷影本、公保聯合門診中
    心病歷影本、新光醫院病歷影本、原告腳步矯正照片、被告
    乙○學經歷與著作表、醫療費用收據影本等件為證。
乙、被告方面：
壹、聲明：如主文所示。
貳、陳述：
一、醫療行為具一定危險性與不確定性，醫師僅能以專業知識，
    就病患病性及身體狀況等綜合考量，醫師是否有醫療疏失，
    應以其在施行醫療業務時是否已善盡醫上必要注意為斷，不
    能以病患是否能完全回復原已受損之身體功能。又損害賠償
    責任之成立應以有故意或過失，權利受損害與責任原因事實
    二者間有相當因果關係為成立要件。被告乙○在原告之醫療
    過程中未違反醫療上之注意義務，其行為無故意過失，且未
    有任何不當之醫療行為致原告手術後癒合不良或骨頭彎曲。
二、原告曾對被告乙○提起業務過失傷害之刑事告訴，經檢察官
    處分不起訴。刑事偵查中醫審會或榮總醫院鑑定結果，以及
    陳子信醫師證言，均不認被告乙○具有過失，乙○於醫療過
    程中，已考量原告特殊狀況，包括原告年齡、受傷區域，傷
    勢嚴重程度，復位調整、固定工具、固定方法或調整角度、
    拆除石膏時機，以及每兩週回診追蹤頻率，均為合理處置與
    安排。根據最新醫學文獻追蹤五十六例骨折癒合後大於五度
    角度不正現象、十四例骨折癒合後不正角度大於十度且在一
    百五十八個可測量案例，骨頭縮短大於十公釐有三十三例，
    縮短大於二十公釐者有八例，從醫學角度言，均無法完全排
    除原告會出現骨折處之不正癒合、骨頭彎曲或長短腳機率，
    是以無法要求被告乙○超越現代醫學侷限，確保原告骨折處
    一定不會出現不正癒合。
三、原告指稱：被告乙○實施復位手術不當，傷口處理不善，致
    原告罹患骨髓炎及腿骨接合角度嚴重歪曲云云。惟以原告嚴
    重脛腓股骨折案例，於術後骨折癒合過程中暫時出現微小角
    度彎曲，在醫學上認定屬復位期間正常現象，甚且輕微骨頭
    彎曲，特別是原告在發育期間病患，更可能在骨折癒合後出
    現再修正現象。原告在手術後，其復位狀況一直控制在正常
    範圍內，被告乙○在其九十一年四月六日發現原告初期感染
    症狀時，亦立即開立抗生素予原告服用，其後九十一年四月
    十三日門診經發現確認原告骨頭彎曲過大，而需要進一步矯
    正，已告知原告須再進行治療，原告骨折處彎曲四十度狀況
    本在原告負重後短時間（如一至兩週），然原告非但在治療
    過程未完畢即另行轉院治療，嗣以其因未完成治療而在他醫
    院所出現症狀指稱被告乙○涉有醫療疏失。鑑定報告與證人
    證言，均已就原告提出疑問一一答覆，原告卻將醫學上屬正
    常骨折復位現象，混稱為原告於出院追蹤初期即已出現不正
    常彎曲，而主張被告乙○疏未注意或故意隱瞞掩飾，聲稱鑑
    定結果不可採，自不足憑信。
四、原告雖稱：其需接受清創手術，並裝置環狀骨外固定器矯正
    角度，預估矯正期間一年，因長期左腳踝骨需固定，有僵直
    而難以恢復功能傷害云云。然原告迄今未就目前脛腓骨骨折
    恢復或矯正狀況，究竟是如何產生僵直而難以恢復功能傷害
    與嚴重程度，並未提出具體證明，又假如原告於醫療後無何
    骨頭癒合不正或彎曲症狀等，何以得請求高額慰撫金，亦無
    醫學證明，原告竟請求高達二百萬元慰撫金，顯屬過當。
參、證據：提出兒童脛骨遠端骨折之教科書所載治療方法、臺灣
    臺北地方法院檢察署九十二年度偵字第九００六號不起訴處
    分書影本、九十三年度偵續字第八七號影本與骨與關節雜誌
    節錄影本等件為證。
    理  由
一、本件原告起訴主張：被告乙○為被告台大醫院骨科醫師，原
    告於九十一年一月十一日因左小腿脛骨及脛骨骨折，至台大
    醫院急診治療，由被告乙○進行手術接復包裹石膏，嗣出院
    回診多次，均照Ｘ光檢查，嗣因骨折縫合處有感染及發燒現
    至公保門診中心就診，門診醫師告知骨頭不正，原告再至台
    大醫院復診，乙○仍告知小孩骨頭自然會直，同年四月十三
    日乙○始確認原告骨頭歪斜四十度需矯正，原告家長感覺不
    妥，乃轉診至新光醫院檢查發覺小腿骨除與原位置歪曲四十
    度外，且有骨髓炎需做清創手術，裝置環狀骨外固定器矯正
    角度，預估矯正期間一年，原告需忍受矯正痛苦且有僵直難
    以恢復功能之傷害，經查詢相關資料顯示原告治療期間因復
    位手術不當及傷口處理不善，具有過失，為此依民法第一百
    八十四條第一項前段、第一百八十八條第一項規定，求為命
    被告帶賠償原告醫療費用、醫療衛材費用與精神慰撫金計二
    百零七萬七千三百三十三元與遲延利息之判決。
二、被告則以：被告乙○就原告之傷勢，已為綜合考量，原告於
    手術後，復位狀況控制在正常範圍內，九十一年四月六日發
    現原告初期感染症狀．即開立抗生素予原告服用，同年四月
    十三日確認原告骨頭彎曲四十度過大需進一步矯正治療，已
    告知原告再進行治療，原告骨折彎曲四十度在原告負重後短
    時間產生，但原告轉診至新光醫院，且反指被告乙○涉有醫
    療疏失，另向檢察官提出業務過失傷害罪嫌刑事告訴，經檢
    察官送請醫審會、榮總醫院鑑定，並訊問證人陳子信醫師均
    證明被告乙○無治療疏失；另原告又未就所稱矯正過程中所
    受僵直難以恢復功能傷害等提出具體醫學證明，請求高額慰
    撫金，亦屬過當，原告請求被告二人連帶賠償並無依據等語
    ，資為抗辯。
三、原告主張被告乙○為被告台大醫院醫師，於九十一年一月十
    一日對原告左小腿脛骨及腓骨骨折手術及回診，怠於注意發
    現骨頭彎曲及感染骨髓炎，致原告無法正常復原，需另作清
    創手術，延長矯正時間一年之事實，業據原告提出其在被告
    台大醫院病歷影本，公保聯合門診中心病歷影本、新光醫院
    診斷證明書影本、新光醫院病理檢驗報告、原告腳部矯正照
    片影本等件為證。被告乙○則否認於診治原告時有醫療上過
    失，並以右揭情詞置辯。
四、本件兩造所不爭執者為：(一)被告乙○為被告台大醫院之骨科
    醫師。(二)原告於九十一年一月十一日因左小腿脛骨及腓骨骨
    折至台大醫院治療，由被告乙○進行手術。(三)原告因骨折縫
    合處有感染及發燒現象至公保門診中心就診，醫師告知骨頭
    歪斜。(四)原告於九十一年四月十三日至台大醫院回診時，被
    告乙○確認骨頭歪斜四十度，需要矯正。嗣原告轉診新光醫
    院治療，而發覺小腿骨與位置歪曲達四十度，且有骨髓炎而
    接受清創手術，裝置環狀骨外固定器矯正角度。兩造所爭執
    者為：被告乙○診治原告時是否怠於注意而具有過失。
五、被告乙○診治原告時是否怠於注意而具有過失：
（一）原告主張被告乙○診治原告時具有過失係以：原告轉診至
      新光醫院，發現「左側脛骨腓骨骨折合併骨髓炎及癒合不
      良（malunion）」（見原證三新光醫院診斷證明書），原
      告骨頭彎曲四十度，而認被告乙○在原告患骨髓炎之處理
      與手術部位彎曲部分具有過失。就(一)手術部位彎曲部分，
      認被告乙○具有過失：即原告九十一年二月九日Ｘ光檢查
      結果已出現十度以上彎曲，被告於歷次診治均未注意，在
      病歷上表示「OK」。就(二)骨髓炎部分，認被告乙○具有：
      1.乙○九次診治均未發現骨髓炎與傷口癒合不良問題。
      2.新光醫院之陳子信醫師於刑事偵查時證稱：當時有開放
      性傷口，流出濃液，而且傷口連通骨折地方等語。3.新光
      醫院「病理組織檢查報告單」亦說明原告併發「慢性骨髓
      炎」。4.九十一年四月六日原告法定代理人丁○○帶原告
      回診，告知傷口發炎潰爛，被告乙○僅開立抗生素服用，
      未進一部處理。
（二）原告曾對被告乙○涉及與本件相同事實部分提出刑事偵查
      告訴，經檢察官偵查詢問醫審會鑑定，依鑑定意見記載：
      「(一)91年1月12日斷骨復位情形是否良好？依據依據所檢
      附之Ｘ光片，其手術後第一次之Ｘ光片顯示其骨折復位不
      盡理想．主治醫師即於91.01.14及91.01.15分別幫病人更
      換及調整石膏，並於91.01.16再施以Ｘ光片顯示復位為可
　　　接受範圍 (小於10度）故於91.01.17出院。」、「(二)骨折
　　　處以鋼釘，固定力是否足夠？該病患骨折處為脛腓骨遠端
  　　，且距離脛骨遠端之生長僅約2公分，以三根鋼釘固定。
　    並於術後輔以石膏固定，固定強度應足夠。」、「(三)依該
      病患斷骨之情況，是否有其他理想之固定手術？該病患骨
      折處位於脛腓骨遠端，且脛骨骨折處距離生長板僅約2公
      分，若想要固定再輔石膏外固定，對此病人而言，應為合
      理的固定手術，而其他常用於脛骨骨折內固定物（如骨板
      及髓內釘）無法使用於此病人，故主治醫師在內固定物之
      選擇上並無可議之處。」、「(四)91年1月14日及91年1月
　　　15日分別再度調整斷骨復位之角度，是否影響斷骨之固定
  　　？依所檢附之Ｘ光片，手術後第一次（91年1月13日）光
　    月顯示其骨折復位不盡理想，隨即於1月14日及I日調整其
      石膏，並以Ｘ光片檢視其復住是否理想。且出院前最後一
　　　次Ｘ光片（1月16日）與拆石膏前最後一次Ｘ片檢查（3
　　　月23日），其復位並沒有明顯之改變，故調整石膏不會影
  　　響斷骨之固定。」、「(五)91年3月23日拆除石膏，時機是
    　否恰當？該病患於1月12日接受鋼釘內固定手術及石膏外
　　　固定，於3月23日拆除石膏，其間隔為69天（約10週），
　　　對於13歲男孩而言，拆除石膏之時機並無不當之處。」「
  　　(六)骨折處彎曲40度是在91年1月12日以後漸漸形成的？或
　　　是在4月13日之前一週內形成的？病患於台大醫院最後一
　　　次Ｘ光片（4月13日）顯示有彎曲40度之變形，應為3月23
　　　日拆除石膏後承受體重之後形成的，並非1月12日手術後
  　　漸形成的。」、「(七)由Ｘ光片是否可以看出斷骨感染骨髓
　    炎？如能看出，大約在何時出現症狀？由Ｘ光片可以看出
      骨髓炎，大約在骨髓炎兩週後可由Ｘ光片發現有骨膜反應
　　　及局部骨骼破壞及死骨形成。但僅由Ｘ光片診斷仍不夠，
　　　須輔以臨床症狀，發炎指數（ESR+CRP）管形成（
　　　Discharge sinus)必要時須再以核子醫學掃描或核磁共振
  　　檢查來確定。一般而言，若Ｘ光片可看出骨髓炎現象，通
    　常病患都會有症狀；但由此病人之Ｘ光片似乎不像是骨髓
　　　炎，且新光醫院病歷表上該病患威染指數（ESR，CRP）並
　　　不高。」、「(八)骨折處後彎40度的形成原因是什麼？依所
  　　檢視之Ｘ光片顯示其骨折移位非常厲害，且為粉碎性骨折
　　　，再則骨折處距離生長板僅約2公分，又增加了手術困難
　　　性。一般而言，骨折移位愈厲害及室及愈粉碎之骨折，其
  　　骨折不癒合之機會愈大，加上脛腓骨下段本來血液供應較
    　差，不幸本案病患三者皆有。故彎曲變形40度為骨折不癒
      合再加上承受體重所造成。」、「(九)綜合病歷記載及所附
      之Ｘ光片，醫師診療過程及治療上無疏失之處。」等語，
　　　有醫審會鑑定報告附卷可稽。
（三）因之，原告雖認被告乙○對原告施行手術彎曲部分有過失
      。惟依鑑定報告所示，原告於九十一年一月十七日自台大
      醫院出院時復位情形為可接受範圍（小於10度）。依出院
      最後一次一月十六日Ｘ片與拆除石膏前最後一次三月二十
　　　三日之Ｘ光片檢查，復位沒有明顯改變。原告於九十一年
  　　四月十三日Ｘ片顯示有彎曲40度之變形，應為三月二十三
　　　日拆除石膏後承受體重之後形成的，並非一月十二日手術
  　　後逐漸成。是故被告乙○施行之手術並無疏失。就骨髓炎
    　部分，鑑定報告亦以：原告之Ｘ光片似乎不像是骨髓炎，
      且新光醫院病歷表上該病患感染指數不高。
（四）原告對檢察官處分提起再議，經將原告之疑慮送請榮總醫
      院鑑定，其結果略以：1.出院後之Ｘ光追蹤角度變化在十
      至十五度之間。2.根據病史記載，住院期間Ｘ光角度是漸
      減，而出院追蹤部分，骨折角度變化不大。3.骨針的移位
      現象，可能來自於斷骨處的受力，骨塊有相對運動，亦可
      能肌肉收縮運動加上重力因素造成。4.肢體腫脹的程度、
      骨折斷面的穩定度、骨癒合的速度，也可影響斷骨彎曲的
      情況，非固定力單一因子。5.根據Ｘ光影像，可略見骨膜
      反映，骨斷端應有骨痂形成，骨折仍在進行癒合過程。6.
      依照骨折癒合原則，當形成骨痂時，骨端有適度黏合時，
      可考慮移除石膏，開始關節活動，同時給予逐量的荷重，
      以加速骨折癒合及增進骨骼強度。7.根據當時之Ｘ光的呈
      現，可採行刺激骨痂形成的方式來改善骨折之狀態。8.依
      照病程之紀錄，原主治醫師已開立抗生素治療及告知再次
      手術之需要等語，有榮總醫院九十三年九月二十一日北總
      骨字第０九三００二七八一二號函檢附鑑定結果一份附卷
      可稽。
（五）原告雖以：依原告病歷（原證一）三月二十三日已有彎曲
      之警告記，而歷次Ｘ片亦顯示在三月二十三日前早有彎曲
      之情形，被告乙○在四月六日未發覺，在病歷（見原證一
      ）批註「OK」係極度輕忽；又鑑定報告雖稱看不出來是骨
      髓炎，但新光醫院陳子信證稱：當時有開放性傷口，流出
      濃液，而且傷口連通骨折，新光醫院病理報告亦說明原告
      併發骨髓炎等情。但前開醫審會與榮總醫院鑑定結果，已
      說明原告係因三月二十三日拆除石膏承受體重後，左小腿
      彎曲逐漸形成，被告在檢察官偵查中堅稱「本案因拆石膏
      以後骨頭沒有長才彎彎的，跟原來（彎曲）五度無關，如
      果骨頭長好，即使不繼續治療，也不會繼續變彎曲」等語
      ，因此，被告乙○認為依原告十二歲年齡，經手術並以石
      膏治療，可以自然長好，但因原告骨頭未長好而成為彎曲
      ，就此醫療判斷，並無證據證明與醫療常規違背。再被告
      乙○在原告病歷表四月六日上記載「Wd:OK」係指「Wound
      ：OK」亦即傷口良好，並非對左小腿彎曲說明，依此尚不
      能認被告乙○當時即知悉原告之左小腿彎曲而需再為矯正
      。至骨髓炎部分，前述鑑定報告表示無法看出，再新光醫
      院之醫師陳子信證述：「他（指原告）到新光來求診..
      我診察結果是左下肢骨折，治療後合併骨髓炎，我們決定
      先治療骨髓炎及矯正下肢變形」「（依你當時看法，他的
      骨髓炎是如何造成的？）依病患轉診的陳述，疑似與細菌
      經鋼針針孔進入骨髓部位有關，但是以經皮鋼針固定為小
      兒骨折之常用治療方法，使用並無不當。」「（換言之，
      該病患發生骨髓炎與之前治療方法並無必然關係？）任何
      治療方法有一定風險。」「（依你判斷，該病患骨髓炎及
      骨折癒合不良關聯為何？）骨髓炎可延緩骨折癒合，加上
      可能過早負重（這部分我並未仔細的去深究），這都是造
      成他骨頭彎曲的可能原因。」「（可否請教證人，以他專
      業判斷原先的彎曲四十度大概造成時時間大有多久，這個
      彎曲是否在診治過程中就可以發現？）未癒合之骨頭，可
      在負重後短時間（如一至二週）內產生變形，可否及早得
      知需視病人追蹤頻率而定，骨骼變形可在一般的Ｘ光片判
      斷」等語，有偵查筆錄附卷可證。陳子信醫師係臨床醫師
      與原告接觸較深，因之，其對原告產生骨髓炎情形較他人
      瞭解，其證述疑似細菌經鋼針針孔進入骨髓部位，自與實
      情接近。但陳子信醫師係在原告於四月十三日發現左小腿
      彎曲四十度後之診治，而產生如此彎曲可能在一至二週內
      產生，是故被告乙○於四月六日未發現彎曲達四十度，於
      四月十三日經照Ｘ光顯示彎曲四十度，應係在短期內所致
      。再原告以石膏包覆，原告歷次回診僅能自外觀而判斷傷
      口，而依榮總醫院鑑定說明「是否已達於骨髓炎程度仍需
      加上Ｘ光的變化或骨骼掃瞄或組織切片，生化檢驗後一起
      加以判定。消毒傷口及口抗生素治為初期感染基本處置」
      等情，是原告法定代理人於九十一年四月六日告知傷口感
      染，被告乙○雖未深切治療，但伊開立抗生素為初期治療
      ，應認符合醫學常規，並無疏失。
六、綜上所述，原告雖主張被告乙○診治施行手術不良造成其左
    小腿彎曲，亦未及時發現感染而致骨髓炎擴大，具有疏失左
    等情，但本件醫療糾紛因係骨折所致，需費時治療，對被告
    之診置方式應就其是否符合醫療常規而判斷有無疏失，經醫
    審會、榮總醫院鑑定，均認為被告乙○之診治過程，並無不
    當，處理方式亦無可議之處，再參酌證人陳子信證言，尚難
    認定被告乙○具有過失。伊執行治療業務無過失存在，則伊
    之僱用人即被告台大醫院亦無須負連帶賠償責任。從而，原
    告本於民法第一百八十四條第一項前段、第一百八十八條第
    一項規定，請求被告連帶賠償二百零七萬七千三百三十三元
    ，及自起訴繕本送達翌日即民國九十三年一月十六日起至清
    償日止，按年息百分之五計算之利息，為無理由，不應准許
    。原告之訴既經駁回，其假執行之聲請失其依據，併予駁回
    ，附此敘明。
七、結論：本件原告之訴為無理由，依民事訴訟法第七十八條，
    判決如主文。
中　　華　　民　　國　　94　　年　　5　　 月　　13　　日
                  民事第三庭    法　官　李維心
以上正本係照原本作成
如對本判決上訴，須於判決送達後20日內向本院提出上訴狀
中　　華　　民　　國　　94　　年　　5　　 月　　13　　日
                    　　　　　　書記官　林梅珍
